【裁判字號】    97,訴,2089
【裁判日期】    970626
【裁判案由】    毒品危害防制條例
【裁判全文】
臺灣板橋地方法院刑事判決              97年度訴字第2089號
公  訴  人  臺灣板橋地方法院檢察署檢察官
被      告  乙○○
                    （另案於臺灣臺北監獄臺北分監執行）
上列被告因違反毒品危害防制條例案件，經檢察官提起公訴（97
年度毒偵字第2657號、第2789號），本院依簡式審判程序判決如
下：
    主  文
乙○○施用第一級毒品，累犯，處有期徒刑拾月。扣案之第一級
毒品海洛因壹包（驗餘淨重零點壹參陸貳公克）、第二級毒品甲
基安非他命壹包（驗餘淨重零點陸捌捌陸公克）均沒收銷燬之。
    事  實
一、乙○○前因施用毒品案件，經送觀察、勒戒，於民國九十四
    年七月二十日執行觀察、勒戒完畢釋放，並由臺灣臺北地方
    法院檢察署檢察官以九十四年度毒偵字第一九六五號為不起
    訴處分在案。嗣又因施用毒品案件，經臺灣士林地方法院以
    九十五年度簡字第八五號判決判處有期徒刑三月，於九十五
    年五月十六日易科罰金執行完畢，其另因詐欺案件，經臺灣
    士林地方法院以九十五年度易字第一三六三號判決判處有期
    徒刑四月，於九十六年二月二十六日易科罰金執行完畢。詎
    猶不知悔改，基於施用第一級毒品海洛因及第二級毒品甲基
    安非他命之犯意，於九十七年一月二十八日下午五時許，在
    臺北市○○區○○路一０五號四樓住處，以將海洛因、甲基
    安非他命混合後燒烤吸食煙霧之方式，同時施用海洛因、甲
    基安非他命一次。嗣於九十七年一月二十九日下午四時三十
    分許，在臺北縣三重市○○路○段臺北橋下，因形跡可疑為
    警盤查，經徵得其同意搜索後，自其攜帶之梳子夾層內扣得
    海洛因一包（淨重零點六八九公克，驗餘淨重零點六八八六
    公克）及甲基安非他命一包（淨重零點一三七公克，驗餘淨
    重零點一三六二公克），始查悉上情。
二、案經臺北市政府警察局士林分局移送臺灣板橋地方法院檢察
    署檢察官偵查起訴。本院於準備程序進行中，被告乙○○就
    被訴事實為有罪之陳述，經告知簡式審判程序之旨，並聽取
    公訴人、被告之意見後，本院合議庭裁定由受命法官獨任進
    行簡式審判程序。
    理  由
一、上揭犯罪事實，業據被告於本院準備程序、審理時均自白不
    諱，其於九十七年一月二十九日為警查獲後採集之尿液檢體
    ，經送臺灣尖端先進生技醫藥股份有限公司以酵素免疫分析
    法初驗、氣相層析質普儀法複驗之結果，確呈嗎啡、甲基安
    非他命陽性反應，有該公司九十七年二月十五日濫用藥物檢
    驗報告一份、尿液檢體委驗單一紙附卷可稽（見九十七年度
    偵字第五三０九號偵查卷第三十六頁、第三十七頁）。又警
    方於上開期日扣得之白色粉末、白色透明結晶物各一包，經
    送驗結果，前者為海洛因，淨重零點一三七公克，驗餘淨重
    零點一三六二公克，後者則為甲基安非他命，淨重零點六八
    九公克，驗餘淨重零點六八八六公克之事實，另有交通部民
    用航空局航空醫務中心九十七年二月十四日航藥鑑字第０９
    ７０６００號毒品鑑定書一份在卷可憑，足認被告之自白與
    事實相符。再者，被告前因施用毒品案件，經送觀察、勒戒
    ，於九十四年七月二十日執行觀察、勒戒完畢釋放，並由臺
    灣臺北地方法院檢察署檢察官以九十四年度毒偵字第一九六
    五號為不起訴處分等情，有臺灣高等法院被告前案紀錄表一
    份在卷可考。從而被告於前次觀察、勒戒執行完畢釋放後，
    五年內再犯施用第一級、第二級毒品罪，事證明確，其犯行
    堪予認定。
二、核被告所為，係犯毒品危害防制條例第十條第一項之施用第
    一級毒品罪，及同條第二項之施用第二級毒品罪。被告為施
    用而持有海洛因、甲基安非他命之低度行為，分別為施用之
    高度行為所吸收，不另論罪。被告係同時將海洛因、甲基安
    非他命燒烤吸食其煙霧乙節，業據被告於本院審理時供陳明
    確，本院亦查無其他證據足認被告必係分別施用，是以被告
    所稱上情，尚堪採信，其以一行為同時觸犯施用第一級、第
    二級毒品罪，為想像競合犯，應依刑法第五十五條規定，從
    一重之施用第一級毒品罪處斷；檢察官認上開二罪應分論併
    罰，容有未洽。再者，被告前因施用毒品案件，經臺灣士林
    地方法院以九十五年度簡字第八五號判決判處有期徒刑三月
    ，於九十五年五月十六日易科罰金執行完畢，其另因詐欺案
    件，經臺灣士林地方法院以九十五年度易字第一三六三號判
    決判處有期徒刑四月，於九十六年二月二十六日易科罰金執
    行完畢之事實，有臺灣高等法院被告前案紀錄表一份在卷可
    考，其受有期徒刑之執行完畢，五年內故意再犯本件有期徒
    刑以上之罪，為累犯，應依法加重其刑。被告於本院審理時
    ，已供陳其施用海洛因之時間、地點明確，起訴書犯罪事實
    欄就此部分僅記載「於九十七年一月二十九日為警採尿回溯
    二十六小時內某時」、「在不詳地點」，稍有未洽，應予更
    正如前揭犯罪事實欄所載。爰審酌被告素行非端，前已因施
    用毒品，獲得不起訴處分之寬典，又經法院論罪科刑，均由
    不知遠離毒害，顯然漠視法令之禁制，惟坦承犯行之犯後態
    度，暨其犯罪之動機、目的、所生危害等一切情狀，量處如
    主文所示之刑。扣案之海洛因、甲基安非他命各一包（驗餘
    淨重分別為零點一三六二公克、零點六八八六公克），均應
    依毒品危害防制條例第十八條第一項前段之規定諭知沒收銷
    燬；至於同日扣案之電子磅秤一臺，無證據證明與本案犯罪
    事實有關，且非違禁物，爰不併予宣告沒收。
三、被告雖另於九十七年三月三日下午二時三十分許，在臺北縣
    三重市○○街四四六號前為警查獲，且該次驗尿結果呈甲基
    安非他命陽性反應，然此部分犯罪事實未據記載於起訴書犯
    罪事實欄內，則縱使檢察官將該部分偵查卷證（九十七年度
    毒偵字第二五七九號偵查卷）與前揭犯罪事實欄所載犯行之
    卷證併送本院，亦非起訴效力所及，本院不得併予審究，應
    由檢察官另行處理，附此敘明。
四、如不服本判決，得自收受送達之日起十日內，向本院提出上
    訴。
據上論斷，應依刑事訴訟法第二百七十三條之一第一項、第二百
九十九條第一項前段，毒品危害防制條例第十條第一項、第二項
、第十八條第一項前段，刑法第十一條前段、第五十五條、第四
十七條第一項，判決如主文。
本案由檢察官甲○○提起公訴，經檢察官林珮菁到庭執行職務。
中    華    民    國    97    年    6     月    26    日
                  刑事第九庭  法  官  劉元斐
上列正本證明與原本無異。
如不服本判決，應於判決送達後十日內敘明上訴理由，向本院提
出上訴狀（應附繕本）。
                              書記官  張懿端
中    華    民    國    97    年    6     月    26    日
附錄本案論罪科刑所引法條
毒品危害防制條例第十條：
施用第一級毒品者，處六月以上五年以下有期徒刑。
施用第二級毒品者，處三年以下有期徒刑。


司法院資訊處製作；財團法人民間司法改革基金會備份。
